---
title: "IMDB"
output: 
  flexdashboard::flex_dashboard:
    orientation: rows
    theme: bootstrap
---


```{r setup, include=FALSE}
library(flexdashboard)
library(tidyverse)
imdb <- read_rds("../dados/imdb.rds") %>% 
  mutate(lucro = receita - orcamento)

theme_set(theme_minimal())
```

Visão geral
======================================================================

Row {data-height=110}
----------------------------------------------------------------------

### O problema

O estúdio de filmes FilmR precisa escolher um(a) diretor(a) e um(a) protagonista para o seu próximo filme. Para isso ele conduziu uma análise exploratória em uma base de dados com diversas informações de quase 4 mil filmes lançados nos Estados Unidos desde 1916. O objetivo da FilmR é identificar os diretores e atores que trariam o maior retorno financeiro para a produtora. 

Row
-----------------------------------------------------------------------

### Filmes

```{r}
imdb %>% 
  distinct() %>% 
  top_n(10, lucro) %>% 
  mutate(titulo = fct_reorder(titulo, lucro, na.rm = TRUE)) %>% 
  ggplot(aes(x = titulo, y = lucro)) +
  geom_col() +
  coord_flip()
```

### # Diretores

```{r}
n_diretores <- imdb %>% 
  distinct(diretor) %>% 
  nrow()

valueBox(value = n_diretores, icon = "fa-users")
```

### # Atores

```{r}
n_atores <- imdb %>% 
  gather(posicao, ator, ator_1, ator_2, ator_3) %>% 
  distinct(ator) %>% 
  nrow()

valueBox(value = n_atores, icon = "fa-users", color = "success")
```

Row
--------------------------------------------------------------

### Relação entre nota e lucro

```{r}
p <- imdb %>% 
  ggplot(aes(x = nota_imdb, y = lucro)) +
  geom_point()

plotly::ggplotly(p)
```

> Parece que se a nota é inferiror a uns 7, ela não é muito relacionada ao lucro do filme.
Mas em geral filmes com notas bem altas lucram mais do que os outros.

### Relação entre o orçamento e lucro

```{r}
imdb %>% 
  ggplot(aes(x = orcamento, y = lucro)) +
  geom_point()
```

> Filmes com maior orçamento têm maior possibilidade de prejuizo. Essas duas variáveis não são fortemente correlacionadas.

Gêneros
==============================================================


Row
---------------------------------------------------------------

### Lucro por gênero

```{r}

```

> O lucro mediano dos filmes parece ser bem parecido entre os principais gêneros. No entanto, parece que alguns gêneros tem bem mais filmes que estouraram.

### Filmes que estouraram

```{r}
calcula_valor_corte <- function(x) {
 quartis <- quantile(x, c(0.25,0.5,0.75), na.rm = TRUE)
 quartis[2] + 2*(quartis[3] - quartis[1])
}

```

> Vemos que os filmes de animação tem a maior chance de "estourar" seguidos por aventura e ação.

Diretores {data-orientation=columns}
============================================

Column
-------------------------------------------

### Diretores com mais filmes

Sabemos que o estúdio quer contratar um(a) diretor(a) experiente, para ter menos riscos. Por isso vamos listar os diretores com maior número de filmes realizados.

```{r}

```

Column {.tabset}
--------------------------------

### Notas no IMDB

```{r fig.height=7}

```

### Lucro

```{r fig.height=7}

```

### Outra aba

Atores {data-orientation=columns}
============================================

Column
--------------------------------------------

### Principais atores

O estúdio prefere um ator com certa experiência, que pode ser medida pelo número de filmes. No entanto, não quer deixar a qualidade de lado - quer os atores de participaram com filmes que tiveram boas avaliações.

```{r}

```

# Column
--------------------------------------

### Relação Atores e Diretores

Sabemos que em geral os diretores possuem preferência por alguns atores. Por isso,
listamos para cada diretor que consideramos anteriormente, o ator que mais trabalhou em conjunto.

```{r}

```



